---
title: Trabajo En Clase TyHM I
author:
- name: Franco Santilli
  email: francosantilli47@gmail.com
  affiliation: Facultad de Ingeniería
  correspondingauthor: yes
  footnote: 1
- name: Guillermo Zaina
  email: zainaguillermo@gmail.com
  affiliation: Facultad de Ingeniería
- name: Marcos Santiago
  email: marcossantiagoh2@gmail.com
  affiliation: Facultad de Ingeniería
  footnote: 2
- name: Renzo Tagarot
  email: renzot0800@gmail.com
  affiliation: Facultad de Ingeniería
  footnote: 2
- name: Fernando Rodriguez
  email: ferodriguez15@gmail.com
  affiliation: Facultad de Ingeniería
  footnote: 2
address:
- code: Facultad de Ingeniería
  address: Paseo Dr. Emilio Descotte 750, M5500 Mendoza
output: rticles::elsevier_article
---

## Introducción

En este archivo se muestra lo trabajado en clase como modo de introducción a los conocimientos de R que deberemos aprender para poder realizar la entrega final, fragmentos de códigos y que hacen y como funcionan

## Fragmentos de Códigos

```{r}
A<-0
B<-1
F[1]<-A
F[2]<-B
for (i in 3:100) { F[i] <- (F[i-1]+F[i-2]) }
head (F)
```
```{r}
x<-rnorm(100,50,25)
burbuja <- function(x){
  n<-length(x)
  for (j in 1:(n-1)) {
    for (i in 1:(n-j)) {
      if (x[i]>x[i+1]) {
        temp<-x[i]
        x[i]<-x[i+1]
        x[i+1]<-temp
      }
    }
  }
  return(x)
}
res<-burbuja(x)
res
```

```{r}
t0<-Sys.time()
x<-rnorm(100,50,25)
burbuja <- function(x){
  n<-length(x)
  for (j in 1:(n-1)) {
    for (i in 1:(n-j)) {
      if (x[i]>x[i+1]) {
        temp<-x[i]
        x[i]<-x[i+1]
        x[i+1]<-temp
      }
    }
  }
  return(x)
}
res<-burbuja(x)
res
tf<-Sys.time()
#ahora medimos la velocidad del algoritmo
tf-t0
```

```{r}
library(tictoc)
tic()
x<-rnorm(100,50,25)
burbuja <- function(x){
  n<-length(x)
  for (j in 1:(n-1)) {
    for (i in 1:(n-j)) {
      if (x[i]>x[i+1]) {
        temp<-x[i]
        x[i]<-x[i+1]
        x[i+1]<-temp
      }
    }
  }
  return(x)
}
res<-burbuja(x)
res
toc()
```

```{r}
library(microbenchmark)
x<-rnorm(100,50,25)
mbm<-microbenchmark(
  "burbuja"={
    x<-rnorm(100,50,25)
burbuja <- function(x){
  n<-length(x)
  for (j in 1:(n-1)) {
    for (i in 1:(n-j)) {
      if (x[i]>x[i+1]) {
        temp<-x[i]
        x[i]<-x[i+1]
        x[i+1]<-temp
      }
    }
  }
  return(x)
}
res<-burbuja(x)
res
  },
"sort"={
  sort(x)
}
)

mbm
```

```{r}
library(ggplot2)
autoplot(mbm)
```

## creación de vectores
```{r}
v1 <- c(1,2,3,4,5)
```

creación de un vector de 9 componentes
```{r}
v2 <- c(1,2,3,4,5,6,7,8,9)
```

## creación de matrices
```{r}
m1<- matrix(v2,ncol=3,byrow=FALSE)
```

el byrow me deja ordenar los valores por fila en el caso de TRUE, o en columna en el caso de FALSE

## averiguar que clase de ojeto hemos creado
para saber de qué clase se utiliza el comando class(nombre del objeto)
vemos que nos dice que el vector es de tipo numérico y la matriz de tipo array o matriz, además siempre es numerica la matriz.

```{r}
class(v1)
class(m1)
```

## creación de un vector de palabras
```{r}
v3<- c("a","b","c")
class(v3)
v3
```

hay un comando que se llama dimnames que sirve para ponerle nombre a las filas y las columnas.

## importar datos de la red o de excel
lo que nos dice al pegar un dato de excel es que enumera todos los cambios que tuvimos que hacer en el archivo original para dejarlo ordenado y acomodado.

```{r}
library(readr)
casos <- read_delim("C:/Users/franc/Downloads/casos.csv", 
    delim = ";", escape_double = FALSE, col_types = cols(`Covid Argentina` = col_date(format = "%m/%d/%Y")), 
    trim_ws = TRUE)
```

dataset es un conjunto de datos de una tabla tomados de la vida real que estan documentados y estan guardados en repositorios de datos.

## ploteo de datos

```{r}
casos$...2
plot(casos$...2,main="Contagios 2020",ylab="Semana",xlab="Casos Positivos")
```
